【裁判字號】    99,易,69
【裁判日期】    990210
【裁判案由】    竊盜
【裁判全文】
臺灣嘉義地方法院刑事判決                99年度易字第69號
公  訴  人  臺灣嘉義地方法院檢察署檢察官
被      告  丙○○
上列被告因竊盜案件，經檢察官提起公訴（九十九年度偵字第四
四六號），本院裁定進行簡式審判程序而為判決如下：
    主  文
丙○○：(一)、攜帶兇器、毀越門扇竊盜，累犯，處有期徒刑拾月
；(二)、又竊盜，累犯，處有期徒刑伍月；應執行有期徒刑壹年貳
月。
    事  實
一、丙○○前於民國九十六年間因竊盜案件，經本院九十六年度
    易字第六一九號判決判處有期徒刑五月、四月、四月、五月
    、七月確定；九十六年間因竊盜案件，經本院九十六年度嘉
    簡字第一六六九號判決判處有期徒刑三月確定；前開刑罰經
    定其應執行之刑為有期徒刑二年二月，九十八年十二月十二
    日執行完畢。詎不知悔改，意圖為自己不法之所有，基於竊
    盜之個別犯意：(一)、於九十九年一月六日凌晨一時許，攜帶
    客觀上足以對人體造成危害之兇器即前端尖銳、金屬材質之
    螺絲起子一支，至嘉義市○區○○路五三八號乙○○經營之
    火雞肉飯店，見該店業已打烊休息，無人在內，有機可乘，
    惟大門手把係以鎖頭鎖住，遂以螺絲起子旋開大門手把附著
    於門上之螺絲，毀壞大門門把之設備，使鎖頭無法鎖住大門
    ，復開啟大門侵入該現無人居住之建築物，並竊得其內乙○
    ○所有之玉佛珠一串，得手後即逃離現場並將玉佛珠佩戴在
    手上。(二)、九十九年一月十一日凌晨二時許，至嘉義市○○
    路一五五號前，見甲○○所有牌照號碼ＮＺＪ－二五三號重
    型機車停放該處，遂以不詳時地所撿得之鑰匙一支（無法證
    明非遭丟棄之物品），插入鑰匙孔開啟電門，發動引擎騎乘
    離去，竊取該車得手。嗣於九十九年一月十一日凌晨二時五
    分許，丙○○騎乘前開機車至嘉義市○○路五三八號之火雞
    肉飯店前，欲再度竊盜，惟尚未著手之際，即為店內之乙○
    ○發覺，立刻報警，警方旋即到場查獲，並扣得前揭機車一
    部（業已發還甲○○）、前揭玉佛珠一串（業已發還乙○○
    ）、不詳人所有之鑰匙一支。
二、案經嘉義市政府警察局第一分局報告臺灣嘉義地方法院檢察
    署檢察官偵查起訴。
    理  由
一、本件被告丙○○所涉犯者為刑法第三百二十一條第一項法定
    刑為「六月以上五年以下有期徒刑」之加重竊盜罪，及第三
    百二十條第一項法定刑為「五年以下有期徒刑、拘役或五百
    元以下罰金」之普通竊盜罪，非死刑、無期徒刑、最輕本刑
    為三年以上有期徒刑之罪或高等法院管轄第一審案件。本院
    行準備程序中，被告就被訴事實為有罪之陳述，經告知被告
    簡式審判程序之旨，並聽取檢察官及被告之意見後，本院爰
    依刑事訴訟法第二百七十三條之一第一項裁定進行簡式審判
    程序。因此，本件簡式審判程序之證據調查依刑事訴訟法第
    二百七十三條之二規定不受同法第一百五十九條第一項、第
    一百六十一條之二、第一百六十一條之三、第一百六十三條
    之一及第一百六十四條至第一百七十條規定之限制，此合先
    敘明。
二、前開犯罪事實，迭據被告於警訊、偵查及審理時坦承不諱，
    （警卷第一頁至第四頁調查筆錄，偵查卷第九頁至第十一頁
    訊問筆錄，本院卷第三十四頁至第三十六頁審判筆錄），核
    與證人即被害人乙○○、甲○○於警訊或審理所陳互相符合
    （警卷第六頁至第十頁調查筆錄，本院卷第二十九頁至第三
    十二頁審判筆錄），且有卷附之搜索扣押筆錄一份、被害報
    告單二份、贓物認領保管單二份、車籍查詢資料一份、失竊
    物品暨查獲現場照片七張（警卷第十二頁至第二十三頁），
    以及扣案之鑰匙一支可資佐證。因此，被告自白與事實相符
    ，事證明確，其犯行堪以認定。
三、被告持以實施犯罪事實(一)竊盜行為之螺絲起子一支，金屬材
    質、前端尖銳，為被告供陳在卷（偵查卷第十頁訊問筆錄）
    ，依該器物之材質，竊盜時攜帶在身，隨時得以對人體造成
    危害，是屬刑法上所稱之兇器無訛。是核被告犯罪事實(一)之
    攜帶兇器並毀壞大門而實施竊盜之行為，係犯刑法第三百二
    十一條第一項第二款、第三款之毀越門扇、攜帶兇器加重竊
    盜罪；另核被告犯罪事實(二)之行為，係犯第三百二十條第一
    項之普通竊盜罪。檢察官起訴時認被告犯罪事實(一)之竊盜亦
    有夜間侵入住宅或有人居住之建築物之情，亦構成第三百二
    十一條第一項第一款之加重條件，固非無見，惟查，該犯罪
    事實之被害地點，平日係供作火雞肉飯店使用，被告實施竊
    盜時業已打烊休息，無人在內居住等情，業據證人即被害人
    乙○○到庭結證屬實（本院卷第二十九頁至第三十頁審判筆
    錄），核非住宅或有人居住之建築物，此部分見解應予更正
    ，惟被告犯罪事實(一)之竊盜行為僅有一個，又該當其他加重
    條件，僅成立單純一罪，自無庸變更起訴法條。被告犯罪事
    實(一)、(二)之竊盜犯行，時間地點迥然可分，被害法益互不相
    同，顯係基於個別犯意為之，應分論併罰。另查，被告前於
    九十六年間因竊盜案件，經本院九十六年度易字第六一九號
    判決判處有期徒刑五月、四月、四月、五月、七月確定；九
    十六年間因竊盜案件，經本院九十六年度嘉簡字第一六六九
    號判決判處有期徒刑三月確定；前開刑罰經定其應執行之刑
    為有期徒刑二年二月，九十八年十二月十二日執行完畢，有
    臺灣嘉義地方法院檢察署刑案資料查註紀錄表、臺灣高等法
    院被告前案紀錄表各一份在卷可參（偵查前案卷宗，本院卷
    第四頁至第九頁），其受有期徒刑執行完畢，五年以內再犯
    本件有期徒刑以上之罪，為累犯，應依刑法第四十七條第一
    項規定，就所犯二罪均加重其刑。
四、爰依被告自白（本院卷第三十六頁審判筆錄）及前開前案紀
    錄資料之記載，審酌被告年富力壯，不思上進，貪圖他人財
    物而犯罪之動機及目的；犯罪時未受明確之刺激；攜帶兇器
    並毀越門扇竊取打烊店內財物，又使用鑰匙徒手竊取機車之
    犯罪手段；未婚，無子女，父母離婚，之前與父親同住，母
    親已改嫁，一兄一姐一弟，之前曾從事夾報工作之生活狀況
    ；前有竊盜前科之品行；國小畢業之智識程度；與被害人素
    不相識；二次行竊，破壞治安，足令人心惶惶，客觀上所造
    成之損害；犯罪後尚能坦承犯行之態度等一切情狀，分別判
    處如主文所示之刑，並定其應執行之刑以示懲儆。末扣案之
    鑰匙一支，被告堅稱非其所有之物品，且查無證據得認確屬
    被告所有，不另諭知沒收。
據上論斷，應依刑事訴訟法第二百七十三條之一第一項、第二百
九十九條第一項前段，刑法第三百二十一條第一項第二款、第三
款、第三百二十條第一項、第四十七條第一項、第五十一條第五
款，刑法施行法第一條之一第一項、第二項前段，判決如主文。
本案經檢察官王振名到庭執行職務。
中    華    民    國    99    年    2     月    10    日
              刑事第一庭    法  官  張道周
以上正本證明與原本無異。
如不服本判決應於收受判決後10日內向本院提出上訴書狀，並應
敘述具體理由；其未敘述上訴理由者，應於上訴期間屆滿後20日
內向本院補提理由書（均須按他造當事人之人數附繕本）「切勿
逕送上級法院」。告訴人或被害人如對於本判決不服者，應具備
理由請求檢察官上訴，其上訴期間之計算係以檢察官收受判決正
本之日期為準。
中    華    民    國    99    年    2     月    10    日
                            書記官  張菀純
附記本判決論罪之法條全文
刑法第三百二十一條第一項
犯竊盜罪而有左列情形之一者，處六月以上、五年以下有期徒刑
：
一、於夜間侵入住宅或有人居住之建築物、船艦或隱匿其內而犯
    之者。
二、毀越門扇、牆垣或其他安全設備而犯之者。
三、攜帶兇器而犯之者。
四、結夥三人以上而犯之者。
五、乘火災、水災或其他災害之際而犯之者。
六、在車站或埠頭而犯之者。
前項之未遂犯罰之。
刑法第三百二十條第一項
意圖為自己或第三人不法之所有，而竊取他人之動產者，為竊盜
罪，處五年以下有期徒刑、拘役或五百元以下罰金。

司法院資訊處製作；財團法人民間司法改革基金會備份。
